ACORDAO-COMPLETO-2356994

ACÓRDÃO DE RELAÇÃO

ACÓRDÃO DE RELAÇÃO 2603/2020 ATA 7/2020 - PRIMEIRA CÂMARA

Acórdão 2603/2020-TCU-Primeira Câmara
Os Ministros do Tribunal de Contas da União, reunidos em sessão da Primeira Câmara, ACORDAM, por unanimidade, com fundamento no art. 113, § 1º, da Lei 8.666/93 c/c arts. 143, inciso III e V, alínea “a”, 237, inciso VII, e 250, § 1º, do Regimento Interno do TCU, em conhecer da representação formulada pela Green Solution Comércio e Serviços Eireli - ME sobre supostas irregularidades no Pregão Eletrônico 3/2017, conduzido pela Fundação Universidade Federal do Piauí (FUFPI) , para considerá-la parcialmente procedente; acolher as razões de justificativas apresentadas por Almir Bezerra da Luz em relação aos itens “a”, “b” e “c” do ofício de audiência; acolher as razões de justificativas apresentadas por Layzianna Maria Santos Lima  e por Lucas Lopes de Araújo em relação ao item “c”, parcialmente em relação ao item “a” e rejeitar em relação ao item “b” do ofício de audiência; dar ciência à Fundação Universidade Federal do Piauí das falhas e impropriedades relacionadas no item 1.6 deste acórdão; e arquivar o processo, de acordo com os pareceres emitidos pela Selog (peças 61-62) :
1. Processo TC-Processo 030.064/2017-1 (REPRESENTAÇÃO) 
	1.1. Entidade: Fundação Universidade Federal do Piauí
	1.2. Relator: Ministro Walton Alencar Rodrigues
	1.3. Representante do Ministério Público: não atuou
	1.4. Unidade Técnica: Secretaria de Controle Externo de Aquisições Logísticas (Selog) .
	1.5. Representação legal: não há.
	1.6. dar ciência à Fundação Universidade Federal do Piauí, com fundamento no art. 7º da Resolução TCU 265/2014, sobre as seguintes impropriedades/falhas, identificadas no Pregão Eletrônico 3/2017, para que sejam adotadas medidas internas com vistas à prevenção de ocorrência de outras semelhantes e alertar a entidade quanto à possibilidade de o TCU aplicar multa aos responsáveis, caso se verifique reincidência nessas impropriedades:
	1.6.1. desclassificação irregular das licitantes Forte Engenharia e Tecnologia Eireli – ME (grupos 1 e 2) , Green Solution Comércio e Serviços Eireli – ME (grupos 4, 5 e 8) , Comércio e serviços em Geral Lobão (grupos 2, 5 e 8) , AOF Comércio & Serviços Eireli - ME (grupo 4) , C. R. Henriques Eireli - ME (grupo 4) e CONAAT - Empreendimentos Ltda. – EPP (grupo 9) , no Pregão Eletrônico 3/2017 (Processo Administrativo 23111.017893/2016-46) , em razão de ausência de assinatura de engenheiro responsável nos documentos das respectivas propostas, com violação do princípio da vinculação do instrumento convocatório previsto no art. 3º da Lei 8.666/1993 e jurisprudência do TCU, a exemplo do Acórdão 1795/2015-TCU-Plenário;
	1.6.2. inexistência de minuta ou modelo de planilha de custos como anexo do edital da licitação, que expressassem a composição de todos os custos unitários, em desacordo ao teor do art. 7º, § 2º, inciso II, da Lei 8.666/1993.

Primeira Câmara

Fundação Universidade Federal do Piauí

WALTON ALENCAR RODRIGUES

não há.

Não atuou

REPRESENTAÇÃO (REPR)

Secretaria de Controle Externo de Aquisições Logísticas (Selog).